臺灣高等法院刑事判決　　　　　　　　 94年度上訴字第220號
上　訴　人　台灣士林地方法院檢察署檢察官
上　訴　人
即　被　告　甲○○
　　　　　　　　　　（
上列上訴人因被告違反毒品危害防制條例案件，不服臺灣士林地
方法院93年度訴字第636號，中華民國93年11月30日第一審判決
（起訴案號：臺灣士林地方法院檢察署93年度偵字第4073號、
第4543號、毒偵字第525號），提起上訴暨移送併辦（台灣板橋
地方法院檢察署93年度核退毒偵字第1767號、第1768號、第1769
號、94年度偵字第1423號、94年度核退毒偵字第207號），本院
判決如下：
    主  文
原判決撤銷。
甲○○連續施用第一級毒品，處有期徒刑壹年捌月，扣案如附表
1「扣案物品」欄編號1內所示之第1級毒品海洛因3小包、所
示之含有第1級毒品海洛因之殘渣袋1個 (量微無法析離秤重)、
編號5內所示之第1級毒品海洛因2小包均沒收銷燬之；編號1內
所示之毒品分裝袋6個沒收之。又連續施用第二級毒品，處有
期徒刑壹年，扣案如附表1「扣案物品」欄編號1內所示之第2
級毒品甲基安非他命8包、編號2內所示之第2級毒品甲基安非
他命1包、編號4內之甲基安非他命1包、編號5內所示之第2級
毒品甲基安非他命1小包均沒收銷燬之；編號1內所示之自製安
非他命吸食器1組、所示之毒品分裝袋6個、編號2內所示之
吸食器1個、編號5內所示之安非他命吸食器3組、編號6內所
示之吸食器1組，均沒收之。又連續轉讓第二級毒品，處有期徒
刑壹年陸月，扣案如附表2「扣案物品及檢驗報告」欄所示之第2
級毒品甲基安非他命3包沒收銷燬之。應執行有期徒刑肆年，扣
案如附表1「扣案物品」欄編號1內所示之第1級毒品海洛因3小包
、所示之含有第1級毒品海洛因之殘渣袋1個 (量微無法析離秤
重)、所示之甲基安非他命8包、編號2內所示之第2級毒品甲
基安非他命1包、編號4內第2級毒品甲基安非他命1包、編號5內
所示之第1級毒品海洛因2小包、所示第2級毒品甲基安非他
命1 小包及扣案如附表2「扣案物品及檢驗報告」欄所示之第2
級毒品甲基安非他命3包，均沒收銷燬之；扣案如附表1「扣案物
品」欄編號1內所示之自製安非他命吸食器1組、所示之毒品
分裝袋6個、編號2內所示之吸食器1個、編號5內所示之安非
他命吸食器3組、編號6內所示之吸食器1組，均沒收之。
    事  實
一、甲○○前於民國（下同）87年、88年間，因施用第2級毒品
    安非他命案件，經原審以87年度毒聲字第1152號、88年度毒
    聲字第1590號先後2次裁定送觀察、勒戒後，均認無繼續施
    用毒品之傾向，由台灣士林地方法院檢察署檢察官各於87
    年12月31日、88年8月27日，分別以87年度偵字第11726號、
    88年度毒偵字第126號不起訴處分確定。詎其：
    (一)仍未戒除毒癮，於觀察、勒戒執行完畢釋放後，5年內又
      分別基於施用第1級毒品海洛因、第2級毒品甲基安非他命
      之概括犯意，自92年11月中旬起至93年8月15日下午6時止
      ，連續在如附表1所示時間、地點、施用方法，分別施用
      第1級毒品海洛因、第2級毒品甲基安非他命多次，並持有
      前開之毒品，嗣分別於附表1「被查獲情形」欄所示之時
      間、地點為警查獲，並分別扣得附表1「扣案物品」欄所
      示之物品。
    (二)明知甲基安非他命為毒品危害防制條例第2條第2項第2款
      之第2級毒品，無故不得轉讓，竟基於轉讓第2級毒品甲基
      安非他命之概括犯意，自92年11月中旬起至93年7月18日
      止，連續在如附表2所示時間、地點、轉讓第2級毒品甲基
      安非他命予葉春林、陳佳宏、陳佳文、呂學政、呂鳳美等
      人（詳如附表2所示），嗣分別於附表2「被查獲情形」欄
      所示之時間、地點為警查獲，始分別查悉上情。
二、案經台北市政府警察局士林分局、大同分局報請台灣士林地
  　方法院檢察署檢察官偵查起訴及台北市政府警察局大安分局
  　、台北縣政府警察局蘆洲分局報請台灣板橋地方法院檢察署
  　檢察官移送併辦。
    理  由
一、訊據被告甲○○，對於上揭連續施用第1級毒品海洛因、施
    用第2級毒品甲基安非他命以及轉讓第2級毒品甲基安非他命
    予葉春林、陳佳宏、陳佳文、呂學政、呂鳳美等人之事實均
    坦承不諱，且查：
    (一)事實欄(一)所示之部分，有「扣案物品」欄所示之物品扣案
      可證，而被告屢次遭查獲採取之尿液經送驗結果，均呈嗎
      啡及甲基安非他命陽性反應，有「檢驗報告」欄所示鑑驗
      機關之檢驗報告在卷可按；另前開扣案物品中之第1級毒
      品海洛因、第2級毒品甲基安非他命經送驗結果，確屬第1
      級毒品海洛因、第2級毒品甲基安非他命無訛，亦有「檢
      驗報告」欄所示鑑驗機關之鑑驗報告存卷可參。
    (二)事實欄(二)所示之部分，葉春林、陳佳宏、呂學政、呂鳳美
      等人於檢察官訊問時，結證被告確有轉讓第2級毒品甲基
      安非他命予渠等之事實，而證人呂學政亦結證稱：於93年
      7月16日，在其位於台北縣蘆洲市○○路87巷5號4樓住處
      確實有看到被告轉讓第2級毒品甲基安非他命予陳佳文等
      語（見台灣板橋地方法院檢察署93年度毒偵字第3472號卷
      第11頁），且證人陳佳文亦於警詢時供承在前述之時間，
      確實有在證人呂學政家中施用第2級毒品甲基安非他命等
      語（見台灣板橋地方法院檢察署93年度毒偵字第1354號卷
      第51頁），再而被告轉讓予證人葉春林之甲基安非他命經
      查扣後送驗結果，亦確第2級毒品甲基安非他命無訛，亦
      有附表2「扣案物品及檢驗報告」欄編號1所示鑑驗機關之
      鑑驗報告存卷可參。
    (三)又被告前於87年、88年間，因施用第2級毒品安非他命案
      件，經原審以87年度毒聲字第1152號、88年度毒聲字第
      1590號先後2次裁定送觀察、勒戒後，均認無繼續施用毒
      品之傾向，由台灣士林地方法院檢察署檢察官各於87年12
      月31日、88年8月27日，分別以87年度偵字第11726號、88
      年度毒偵字第126號不起訴處分確定，有前開之不起訴處
　　　分書及本院被告全國前案紀錄表各1份在卷可考，足見被
　　　告係於觀察、勒戒執行完畢後，5年以內再犯毒品危害防
      制條例第10條第1項、第2項之施用第1級、第2級毒品犯行
      。
    (四)綜上所述，被告前開自白與事實相符，本件事證明確，被
      告之上開犯行均堪予認定。
二、核被告所為，係各犯附表1、2「所犯法條及罪名」欄所示之
    罪。其持有第1級毒品海洛因、第2級毒品甲基安非他命之低
    度行為，應為施用及轉讓之高度行為所吸收，均不另論罪。
    其先後多次施用第1級毒品海洛因、第2 級毒品甲基安非他
    命，及多次轉讓第2級毒品甲基安非他命之犯行，均時間緊
    接，犯罪構成要件相同，顯係基於概括犯意為之，應依連續
    犯規定論以1罪，並均依法加重其刑。其所犯上開3罪間，犯
    意各別，行為分殊，應分論併罰。附表1編號3、4、5、6部
    分及附表2編號3、4、5部分，雖未經檢察官起訴，惟與起訴
    部分，有連續犯之裁判上1罪關係，為起訴效力所及，本院
    自應併予審理。又毒品危害防制條例第8條第6項雖規定「轉
    讓毒品達一定數量者，加重其刑至2分之1，其標準由行政院
    定之」，行政院並於93年1月7日函頒「轉讓、持有毒品加重
    其刑之數量標準」，依該標準第2條第1項第1款規定，轉讓
    第2級毒品達10公克以上者，均加重其刑至2分之1，而此一
    加重規定所需計入之數量，應指已實際為交付行為，並已移
    轉毒品所有權者。查本案被告轉讓第2級毒品甲基安非他命
    予附表2所示之對象，除編號1、2、3所示部分較為明確外，
    編號4、5部分實際轉讓之數量為何，尚無法具體指明，而依
    編號1、2所示被告每次轉讓之數量約0.1公克加以計算結果
    ，附表2編號1至5之數量約為4.45公克，未超過前揭行政院
    函頒之「10公克」標準，故尚不得依前開規定加重其刑，併
    此敘明。
三、原審據以論科，固非無見。惟查：附表1編號3至6部分、附
    表2編號3至5部分，本為起訴效力所及，原審未及審理，尚
    有未洽。公訴人上訴意旨指摘及此，以及被告上訴請求合併
    審理，均為有理由，應由本院將原判決撤銷改判。爰審酌被
    告前曾因施用毒品案件而2度接受觀察、勒戒，竟仍不知悛
    悔，復繼續施用毒品，顯已有成癮性，惟念其施用毒品乃戕
    害自己身心健康，尚未危及他人，另其轉讓第2級毒品予他
    人施用，對他人身心健康影響甚鉅，並審酌其犯罪後坦承犯
    行、態度良好，以及其犯罪之動機、目的、次數、智識程度
    等1切情狀，分別量處主文第2項所示之刑，並定其應執行刑
    ，以示懲儆。
四、扣案如附表1「扣案物品」欄編號1內所示之第1級毒品海
    洛因3小包、所示之含有第1級毒品海洛因之殘渣袋1個 (
    量微無法析離秤重)、所示之甲基安非他命8包、編號2內
    所示之第2級毒品甲基安非他命1包、編號4內第2級毒品安
    非他命1包、編號5內所示之第1級毒品海洛因2小包、所
    示第2級毒品甲基安非他命1小包及附表2「扣案物品及檢驗
    報告」欄所示之第2級毒品甲基安非他命3包，均為查獲之毒
    品，不問屬於犯人與否，均應依毒品危害防制條例第18條第
    1項前段規定，沒收銷燬之；扣案如附表1「扣案物品」欄編
    號1內所示之自製安非他命吸食器1組、所示之毒品分裝
    袋6個、編號2內所示之吸食器1個、編號5內所示之安非
    他命吸食器3組、編號6內所示之吸食器1組，係被告所有
    ，供其施用毒品所用之物，業據其供承在卷，均應依刑法第
    38條第1項第2款規定宣告沒收之。至附表1「扣案物品」欄
    編號1內所示之電子磅砰1個、所示之手提包1個，尚與
    被告施用毒品或轉讓毒品之犯行無關，故不得併為沒收之諭
    知；又編號6內至所示之第2級毒品甲基安非他命20包、
    電子秤1台、分裝袋140個、第1級毒品海洛因9包、第2級毒
    品大麻1包等物品，業經台灣板橋地方法院檢察署於93年度
    偵字第13117號起訴書記載前開至所示物品與被告販賣
    第2級毒品部分有關，而前開所示之物品，則另行起訴，
    有前開起訴書1份附卷可稽（見台灣板橋地方法院檢察署93
    年度偵字第1235號卷第72頁至第75頁），均與被告單純施用
    第1級毒品海洛因、第2級毒品甲基安非他命之犯行無關，從
    而台灣板橋地方法院檢察署94年1月20日板檢博仁93核退毒
    偵1767字第4382號函所附該署93年度核退毒偵字第1235號、
    第1354號、第1579號併辦意旨書（係合併為1份，見本院卷
    第17頁至第17－2頁）聲請將前開至所示之物品宣告沒
    收，即有未合，附此敘明。
據上論斷，應依刑事訴訟法第369條第1項前段、第364條、第299
條第1項前段，毒品危害防制條例第8條第2項、第10條第1項、第
2項、第18條第1項前段，刑法第11條前段、第56條、第51條第5
款、第38條第1項第2款，判決如主文。
本案經檢察官沈明彥到庭執行職務。
中　　華　　民　　國　　94　　年　　6　　月　　28 　日
　　　　　　　　　刑事第十一庭審判長法  官  陳祐輔
                                    法  官  陳國文
                                    法  官  邱瑞祥
上正本證明與原本無異。
施用第1級毒品及轉讓第2級毒品部分如不服本判決，應於收受送
達後十日內向本院提出上訴書狀，其未敘述上訴之理由者並得於
提起上訴後十日內向本院補提理由書（均須按他造當事人之人數
附繕本）。
其餘部分不得上訴。
                                    書記官  吳金來
中　　華　　民　　國　　94　　年　　6　　月　　28 　日
附錄：本案論罪科刑法條全文
毒品危害防制條例第8條：
轉讓第一級毒品者，處一年以上七年以下有期徒刑，得併科新臺
幣一百萬元以下罰金。
轉讓第二級毒品者，處六月以上五年以下有期徒刑，得併科新臺
幣七十萬元以下罰金。
轉讓第三級毒品者，處三年以下有期徒刑，得併科新臺幣三十萬
元以下罰金。
轉讓第四級毒品者，處一年以下有期徒刑，得併科新臺幣十萬元
以下罰金。
前四項之未遂犯罰之。
轉讓毒品達一定數量者，加重其刑至二分之一，其標準由行政院
定之。
毒品危害防制條例第10條：
施用第一級毒品者，處六月以上五年以下有期徒刑。
施用第二級毒品者，處三年以下有期徒刑。
附表1：（被告施用毒品海洛因、甲基安非他命之情形）
┌──┬────┬────┬───────────┬──────┬──────┬──────┬──────┬──────┐
│編號│施用時間│施用地點│施用毒品種類及方法    │被查獲情形  │扣 案 物 品 │檢 驗 報 告 │移 送 情 形 │所犯法條及罪│
│    │        │        │                      │            │            │            │            │名          │
├──┼────┼────┼───────────┼──────┼──────┼──────┼──────┼──────┤
│1   │92年11月│將其所駕│將第1級毒品海洛因摻 │於93年1月13 │第1級毒品 │扣案物部分│經臺北市政府│毒品危害防制│
│    │中旬某日│駛之車號│　於香煙中施用。      │日下午3時30 │  海洛因3小 │  ：分別經法│警察局士林分│條例第10條第│
│    │起至93年│5E -6842│將第2級毒品甲基安非 │分許，在臺北│  包，淨重：│  務部調查局│局報請臺灣士│1項之施用第 │
│    │1月13日 │號自用小│  他放於玻璃球中，其  │縣蘆洲市永安│　2.01公克（│  鑑定結果為│林地方法院檢│1級毒品罪、 │
│    │上午11時│客車停放│　下用火燒烤，讓其溶化│北路2段8巷口│  空包裝重0.│  第1 級毒品│察署檢察官以│同條第2項之 │
│    │許      │於台北市│　起煙霧，而吸該煙霧。│為警查獲    │  67公克），│  海洛因（見│93年度毒偵字│施用第2級毒 │
│    │        │延平北路│                      │            │  純度百分之│  93年4月1日│第525號、93 │品罪。      │
│    │        │7段之堤 │                      │            │  33.06，純 │  調科壹字第│年度偵字第45│            │
│    │        │防邊，而│                      │            │  質淨重0.66│  000000000 │43號、93年度│            │
│    │        │在車內施│                      │            │  公克－93年│  號鑑定通知│偵字第4073號│            │
│    │        │用。    │                      │            │  度保管字第│  書）；另經│合併偵查起訴│            │
│    │        │        │                      │            │  422 號）。│  台北市政府│（即原審起訴│            │
│    │        │        │                      │            │含有第1級 │  警察局鑑驗│之案件）。  │            │
│    │        │        │                      │            │  毒品海洛因│  結果為第2 │            │            │
│    │        │        │                      │            │  之殘渣袋1 │  級毒品甲基│            │            │
│    │        │        │                      │            │  個（量微無│  安非他命（│            │            │
│    │        │        │                      │            │　法析離秤重│  見93年5月 │            │            │
│    │        │        │                      │            │　，保管字號│  10日北市鑑│            │            │
│    │        │        │                      │            │　同上）。  │  毒字第082 │            │            │
│    │        │        │                      │            │自製安非他│  號鑑驗通知│            │            │
│    │        │        │                      │            │　命吸食器乙│  書）；殘渣│            │            │
│    │        │        │                      │            │  組（保管字│　袋經鑑驗結│            │            │
│    │        │        │                      │            │  號同上）。│  果有毒品海│            │            │
│    │        │        │                      │            │電子磅秤1 │  洛因反應（│            │            │
│    │        │        │                      │            │　個（保管字│  見國防部憲│            │            │
│    │        │        │                      │            │  號同上）。│　兵司令部刑│            │            │
│    │        │        │                      │            │毒品分裝袋│　事鑑識中心│            │            │
│    │        │        │                      │            │　6個（保管 │　93年7月1日│            │            │
│    │        │        │                      │            │  字號同上）│　宇鑑字第07│            │            │
│    │        │        │                      │            │  。        │  813號鑑驗 │            │            │
│    │        │        │                      │            │手提包1個 │  通知書）。│            │            │
│    │        │        │                      │            │（保管字號同│            │            │            │
│    │        │        │                      │            │  上）。    │            │            │            │
│    │        │        │                      │            │第2級毒品 │  尿液鑑驗│            │            │
│    │        │        │                      │            │　甲基安非他│  部分：經台│            │            │
│    │        │        │                      │            │  命8包（總 │  灣尖端先進│            │            │
│    │        │        │                      │            │  淨重：4.79│  生技醫藥股│            │            │
│    │        │        │                      │            │  公克，各取│  份有限公司│            │            │
│    │        │        │                      │            │  0.01公克化│  93年2月2日│            │            │
│    │        │        │                      │            │  驗，餘4.71│  濫用藥物檢│            │            │
│    │        │        │                      │            │  公克，93年│  驗報告，呈│            │            │
│    │        │        │                      │            │  度保管字第│  嗎啡及甲基│            │            │
│    │        │        │                      │            │  1564 號） │  安非他命陽│            │            │
│    │        │        │                      │            │  。        │  性反應。  │            │            │
│    │        │        │                      │            │            │            │            │            │
│    │        │        │                      │            │            │            │            │            │
│    │        │        │                      │            │            │            │            │            │
│    │        │        │                      │            │            │            │            │            │
│    │        │        │                      │            │            │            │            │            │
│    │        │        │                      │            │            │            │            │            │
│    │        │        │                      │            │            │            │            │            │
│    │        │        │                      │            │            │            │            │            │
├──┼────┼────┼───────────┼──────┼──────┼──────┼──────┼──────┤
│2   │93年2月1│不詳    │同編號1。             │於93年2月12 │第2級毒品 │扣案物部分│同編號1。   │同編號1。   │
│    │1日上午 │        │                      │日凌晨2時45 │  甲基安非他│  ：經國防部│            │            │
│    │某時    │        │                      │分許，在臺北│  命1包（淨 │  憲兵司令部│            │            │
│    │        │        │                      │市大同區敦煌│  重：37.493│  刑事鑑驗中│            │            │
│    │        │        │                      │區○○路、哈│  公克，取樣│  心鑑驗結果│            │            │
│    │        │        │                      │密街59巷口為│  0.0794公克│  為第2級毒 │            │            │
│    │        │        │                      │警查獲。    │  化驗，餘37│  品甲基安非│            │            │
│    │        │        │                      │            │  .2136公克 │  他命（見93│            │            │
│    │        │        │                      │            │  、93年度保│  年4月6日93│            │            │
│    │        │        │                      │            │  管字第1530│  宇鑑字第04│            │            │
│    │        │        │                      │            │  號）。　　│  088號鑑驗 │            │            │
│    │        │        │                      │            │吸食器1個 │  通知書）。│            │            │
│    │        │        │                      │            │  （保管字號│尿液鑑驗部│            │            │
│    │        │        │                      │            │  同上）。  │  分：臺灣尖│            │            │
│    │        │        │                      │            │            │  端先進生技│            │            │
│    │        │        │                      │            │            │  醫藥股份有│            │            │
│    │        │        │                      │            │            │  限公司93年│            │            │
│    │        │        │                      │            │            │  2月24日之 │            │            │
│    │        │        │                      │            │            │  濫用藥物檢│            │            │
│    │        │        │                      │            │            │  驗報告，呈│            │            │
│    │        │        │                      │            │            │  嗎啡、甲基│            │            │
│    │        │        │                      │            │            │　安非他命陽│            │            │
│    │        │        │                      │            │            │  性反應。  │            │            │
│    │        │        │                      │            │            │            │            │            │
│    │        │        │                      │            │            │            │            │            │
│    │        │        │                      │            │            │            │            │            │
├──┼────┼────┼───────────┼──────┼──────┼──────┼──────┼──────┤
│ 3  │93年3月2│不詳    │同編號1               │於93年3月20 │（因被告否認│尿液部分經台│經臺北縣政府│同編號1     │
│    │0日上午 │        │                      │日上午6時30 │扣案物為其所│灣檢驗科技股│警察局蘆洲分│            │
│    │11 時10 │        │                      │分許，在台北│有，且公訴人│份有限公司93│局報請臺灣板│            │
│    │分許為警│        │                      │縣蘆洲市重陽│未併移送，故│年4月5日濫用│橋地方法院檢│            │
│    │採尿前26│        │                      │二街27巷1號 │未列入）    │藥物尿液檢驗│察署檢察官以│            │
│    │、96 小 │        │                      │前為警查獲  │            │報告，呈嗎啡│94年度核退毒│            │
│    │時內之某│        │                      │            │            │、安非他命陽│偵字第207號 │            │
│    │時      │        │                      │            │            │性反應。    │移送本院併辦│            │
├──┼────┼────┼───────────┼──────┼──────┼──────┼──────┼──────┤
│4   │93年6月2│台北市延│同編號1。             │於93年6月28 │第2級毒品甲 │扣案物品經│經臺北市政府│同編號1。   │
│    │6日中午 │平北路 7│                      │日下午七時，│基安非他命1 │  使用聯勤  │警察局大安分│            │
│    │        │段淡水河│                      │在臺北縣蘆洲│包（毛重0.4 │  204廠製造 │局報請臺灣板│            │
│    │        │河堤旁。│                      │市○○街49號│公克、淨重：│  之煙毒檢驗│橋地方法院檢│            │
│    │        │        │                      │前為警查獲。│0.2 公克）（│  A包試劑檢 │察署檢察官以│            │
│    │        │        │                      │            │93年度保管字│  驗結果呈安│93年度核退毒│            │
│    │        │        │                      │            │第4619號）。│  非他命反應│偵字第1235號│            │
│    │        │        │                      │            │            │  。        │併同93年度核│            │
│    │        │        │                      │            │            │尿液部分：│退毒偵字第13│            │
│    │        │        │                      │            │            │  台灣尖端先│54號、93年度│            │
│    │        │        │                      │            │            │  進生技醫藥│核退毒偵字第│            │
│    │        │        │                      │            │            │  股份有限公│1579號而一併│            │
│    │        │        │                      │            │            │  司93年7 月│移送原審併辦│            │
│    │        │        │                      │            │            │  7 日之濫用│，經原審退回│            │
│    │        │        │                      │            │            │  藥物檢驗報│，併以93 年 │            │
│    │        │        │                      │            │            │  告，呈嗎啡│度核退毒偵字│            │
│    │        │        │                      │            │            │  及甲基安非│第1767號、第│            │
│    │        │        │                      │            │            │　他命陽性反│1768號、第17│            │
│    │        │        │                      │            │            │  應。      │69號移送本院│            │
│    │        │        │                      │            │            │            │併辦。      │            │
├──┼────┼────┼───────────┼──────┼──────┼──────┼──────┼──────┤
│5   │93年7月2│臺北縣蘆│同編號1。             │於93年7月22 │第1級毒品 │扣案物部分│經臺北市政府│同編號1。   │
│    │2日     │洲市成功│                      │日晚上8時許 │  海洛因2小 │  ：經法務部│警察局大安分│            │
│    │        │路87巷5 │                      │，在臺北縣蘆│  包，淨重：│  調查局鑑定│局報請臺灣板│            │
│    │        │號4樓呂 │                      │洲市○○路87│  2.54公克（│  為第1級毒 │橋地方法院檢│            │
│    │        │學政住處│                      │巷5號4樓呂學│  空包裝重0.│  品海洛因（│察署檢察官以│            │
│    │        │。      │                      │政住處為警查│  41公克），│  見93年8月3│93核退毒偵字│            │
│    │        │        │                      │獲。        │  純度百分之│  1日調科壹 │第1354號，併│            │
│    │        │        │                      │            │  34.03，純 │  字第060008│同93年度核  │            │
│    │        │        │                      │            │  質淨重0.8 │  687號鑑定 │退毒偵字第  │            │
│    │        │        │                      │            │  6公克。   │  通知書）。│1235號、93年│            │
│    │        │        │                      │            │第2 級毒品│  安非他命經│度核退毒偵字│            │
│    │        │        │                      │            │  甲基安非他│  依聯勤204 │第1579號，移│            │
│    │        │        │                      │            │  命1小包（ │  廠製造之煙│送原審併辦，│            │
│    │        │        │                      │            │  淨重：5.2 │  毒檢驗A包 │經原審退回後│            │
│    │        │        │                      │            │  公克）。  │  試劑檢驗結│，以93年度核│            │
│    │        │        │                      │            │  安非他命│  果呈安非他│退毒偵字第  │            │
│    │        │        │                      │            │  吸食器3組 │  命反應。  │1767號、第17│            │
│    │        │        │                      │            │  。（本案之│尿液部分：│68號、第1769│            │
│    │        │        │                      │            │  扣案物品內│  經台灣尖端│號移送本院併│            │
│    │        │        │                      │            │  容，見93年│  先進生技醫│辦。（與編號│            │
│    │        │        │                      │            │  度核退毒偵│　藥股份有限│4略同）     │            │
│    │        │        │                      │            │  字第1354號│　公司93年8 │            │            │
│    │        │        │                      │            │  偵查卷第12│  月4日之濫 │            │            │
│    │        │        │                      │            │  頁）。    │  用藥物檢驗│            │            │
│    │        │        │                      │            │            │  報告，呈嗎│            │            │
│    │        │        │                      │            │            │　啡、甲基安│            │            │
│    │        │        │                      │            │            │　非他命陽性│            │            │
│    │        │        │                      │            │            │　反應。    │            │            │
│    │        │        │                      │            │            │            │            │            │
├──┼────┼────┼───────────┼──────┼──────┼──────┼──────┼──────┤
│6   │93年8月1│台北縣蘆│同編號1。             │於93年8月16 │吸食器（含│尿液部分：  │經臺北縣政府│同編號1。   │
│    │5日18時 │洲市成功│                      │日凌晨3時30 │  玻璃球）1 │經台灣檢驗科│警察局蘆洲分│            │
│    │下午6時 │路87巷5 │                      │分於台北縣蘆│  組（93年  │技股份有限公│局報請台灣板│            │
│    │許      │號4樓   │                      │洲市○○路87│  度保管字第│司93年8月31 │橋地方法院檢│            │
│    │        │        │                      │巷口為警查獲│  6102號）。│日濫用藥物尿│察署檢察官以│            │
│    │        │        │                      │。          │第2級毒品 │液檢驗報告，│93核退毒偵字│            │
│    │        │        │                      │            │  甲基安非他│呈嗎啡、安　│第1579號併93│            │
│    │        │        │                      │            │  命20包（淨│非他命陽性反│年度核退毒偵│            │
│    │        │        │                      │            │  重：48.9公│應。        │字第1235號  │            │
│    │        │        │                      │            │  克；93年度│            │93年度核退毒│            │
│    │        │        │                      │            │  保管字第  │            │偵字第1354號│            │
│    │        │        │                      │            │  6102號）。│            │，移送原審併│            │
│    │        │        │                      │            │電子秤1台 │            │辦，經原審退│            │
│    │        │        │                      │            │  （保管字號│            │回後，以93核│            │
│    │        │        │                      │            │  同上）。  │            │退毒偵字第  │            │
│    │        │        │                      │            │分裝袋140 │            │1767號、第  │            │
│    │        │        │                      │            │  個（保管字│            │1768號、第  │            │
│    │        │        │                      │            │  號同上）。│            │1769號移送本│            │
│    │        │        │                      │            │第1級毒品 │            │院併辦（與編│            │
│    │        │        │                      │            │  海洛因9 包│            │號4略同）。 │            │
│    │        │        │                      │            │  （淨重：3.│            │            │            │
│    │        │        │                      │            │   6公克）。│            │            │            │
│    │        │        │                      │            │第2級毒品 │            │            │            │
│    │        │        │                      │            │  大麻1包（ │            │            │            │
│    │        │        │                      │            │  淨重17.84 │            │            │            │
│    │        │        │                      │            │  公克）。  │            │            │            │
│    │        │        │                      │            │（此部分除編│            │            │            │
│    │        │        │                      │            │號之物品部│            │            │            │
│    │        │        │                      │            │分外，其餘物│            │            │            │
│    │        │        │                      │            │品均經台灣板│            │            │            │
│    │        │        │                      │            │橋地方法院檢│            │            │            │
│    │        │        │                      │            │察署93年度偵│            │            │            │
│    │        │        │                      │            │字第13117號 │            │            │            │
│    │        │        │                      │            │起訴書，起訴│            │            │            │
│    │        │        │                      │            │被告涉嫌販賣│            │            │            │
│    │        │        │                      │            │毒品，並一併│            │            │            │
│    │        │        │                      │            │聲請法院宣告│            │            │            │
│    │        │        │                      │            │沒收，故在施│            │            │            │
│    │        │        │                      │            │用毒品即不併│            │            │            │
│    │        │        │                      │            │為沒收）。  │            │            │            │
│    │        │        │                      │            │            │            │            │            │
└──┴────┴────┴───────────┴──────┴──────┴──────┴──────┴──────┘
附表2：（被告轉讓毒品安非他命之情形）
┌──┬────┬────┬────┬──────┬─────┬──────┬─────┬───────┐
│編號│轉讓時間│轉讓地點│轉讓對象│轉讓毒品種類│被查獲情形│扣案物品及檢│ 移送情形 │所犯法條及罪名│
│    │        │        │及次數  │            │          │驗報告      │          │              │
├──┼────┼────┼────┼──────┼─────┼──────┼─────┼───────┤
│ 1  │92年11月│台北縣蘆│葉春林（│第2級毒品甲 │於93年1月1│第2級毒品甲 │經台北市政│毒品危害防制條│
│    │中旬起至│洲市集賢│3次，除 │基安非他命  │3日下午3時│基安非他命3 │府警察局士│例第8條第2項之│
│    │93年1月 │路附近之│後開為警│            │30分許，在│包，經台北市│林分局報請│轉讓第2級毒品 │
│    │13日下午│菜市場、│查獲時之│            │台北縣蘆洲│政府警察局鑑│臺彎士林地│罪。          │
│    │3時30分 │蘆洲市皇│3包外， │            │市○○○路│驗結果為甲基│方法院檢察│              │
│    │許      │家保齡球│其餘各次│            │2段8巷口已│安非他命（總│署檢察官以│              │
│    │        │、蘆洲市│約0.1公 │            │將第2級毒 │毛重為2.95公│93年度毒偵│              │
│    │        │永安北路│克）    │            │品甲基安非│克，總淨重為│字第525號 │              │
│    │        │2段8巷口│        │            │他命3包交 │2.32公克，各│、93年度偵│              │
│    │        │。      │        │            │給葉春林後│取0. 0.1公克│字第4543號│              │
│    │        │        │        │            │，始為警獲│化驗，餘2.29│、93年度  │              │
│    │        │        │        │            │。        │公克，詳93年│偵字第4073│              │
│    │        │        │        │            │          │5月10日北市 │號合併偵查│              │
│    │        │        │        │            │          │鑑毒字第083 │起訴（即原│              │
│    │        │        │        │            │          │號鑑驗通知書│審之起訴案│              │
│    │        │        │        │            │          │－見93年度偵│件）。    │              │
│    │        │        │        │            │          │字第4543 號 │          │              │
│    │        │        │        │            │          │卷第117-1 頁│          │              │
│    │        │        │        │            │          │）。        │          │              │
│    │        │        │        │            │          │            │          │              │
│    │        │        │        │            │          │            │          │              │
├──┼────┼────┼────┼──────┼─────┼──────┼─────┼───────┤
│ 2  │93年1月1│於台北市│陳佳宏（│同編號1     │於93年1月 │無　        │同編號1   │同編號1       │
│    │1日下午6│延平北路│1次，約 │            │13日下午3 │            │          │              │
│    │時許    │7段之堤 │0.1公克 │            │時30分許，│            │          │              │
│    │        │防外，其│）      │            │在台北縣蘆│            │          │              │
│    │        │駕駛之前│        │            │洲市永安北│            │          │              │
│    │        │開自用小│        │            │路2段8巷口│            │          │              │
│    │        │客車內。│        │            │為警查獲後│            │          │              │
│    │        │        │        │            │，始查知上│            │          │              │
│    │        │        │        │            │情。      │            │          │              │
├──┼────┼────┼────┼──────┼─────┼──────┼─────┼───────┤
│ 3  │93年6月 │台北縣蘆│陳佳宏（│同編號1     │於93年8月1│無　        │經臺北市政│同編號1       │
│    │至7月間 │洲市重陽│2次，每 │            │6日凌晨3時│            │府警察局大│              │
│    │某日    │街之皇家│次約0.4 │            │30分許，在│            │安分局報請│              │
│    │        │保齡球館│公克）。│            │台北縣蘆洲│            │臺彎板橋地│              │
│    │        │內      │        │            │市○○路87│            │方法院檢察│              │
│    │        │        │        │            │巷口為警查│            │署檢察官以│              │
│    │        │        │        │            │獲時，查知│            │93核退毒偵│              │
│    │        │        │        │            │上情。    │            │字第1579號│              │
│    │        │        │        │            │          │            │併93年度核│              │
│    │        │        │        │            │          │            │退毒偵字第│              │
│    │        │        │        │            │          │            │1235號、93│              │
│    │        │        │        │            │          │            │年度核退毒│              │
│    │        │        │        │            │          │            │偵字第1354│              │
│    │        │        │        │            │          │            │號，移送原│              │
│    │        │        │        │            │          │            │審併辦，經│              │
│    │        │        │        │            │          │            │原審退回後│              │
│    │        │        │        │            │          │            │，以93年度│              │
│    │        │        │        │            │          │            │核退毒偵字│              │
│    │        │        │        │            │          │            │第1767號、│              │
│    │        │        │        │            │          │            │第1768號、│              │
│    │        │        │        │            │          │            │第1769號併│              │
│    │        │        │        │            │          │            │移送本院併│              │
│    │        │        │        │            │          │            │辦        │              │
├──┼────┼────┼────┼──────┼─────┼──────┼─────┼───────┤
│ 4  │93年7月1│台北縣蘆│陳佳文（│同編號1     │93年7月22 │無　        │同編號3   │同編號1       │
│    │5日至7月│洲市成功│1次，數 │            │日晚上8時 │            │          │              │
│    │18日間  │路87巷5 │量不詳）│            │許，在台北│            │          │              │
│    │        │號4樓   │呂學政（│            │縣蘆洲市成│            │          │              │
│    │        │        │2次，數 │            │功路87巷5 │            │          │              │
│    │        │        │量不詳）│            │號4樓為警 │            │          │              │
│    │        │        │        │            │查獲，而查│            │          │              │
│    │        │        │        │            │知上情。  │            │          │              │
├──┼────┼────┼────┼──────┼─────┼──────┼─────┼───────┤
│ 5  │93年7月1│台北縣蘆│呂鳳美（│同編號1     │93年7月22 │無　　      │經臺北市政│同編號1       │
│    │6日之不 │洲市成功│1次，數 │            │日晚上8時 │            │府警察局大│              │
│    │詳時間  │路87巷5 │量不詳）│            │許，在台北│            │安分局報請│              │
│    │        │號4樓   │。      │            │縣蘆洲市成│            │臺灣板橋地│              │
│    │        │        │（至本次│            │功路87巷5 │            │方法院檢察│              │
│    │        │        │併辦意旨│            │號4樓為警 │            │署檢察官以│              │
│    │        │        │所載之陳│            │查獲      │            │93年度核退│              │
│    │        │        │佳文部分│            │          │            │偵字第742 │              │
│    │        │        │，與編號│            │          │            │偵辦後，就│              │
│    │        │        │4所載之 │            │          │            │被告轉讓毒│              │
│    │        │        │時間、地│            │          │            │品部分簽分│              │
│    │        │        │點相同，│            │          │            │94年度偵字│              │
│    │        │        │故不再另│            │          │            │第1423號，│              │
│    │        │        │為記載）│            │          │            │而移送本院│              │
│    │        │        │        │            │          │            │併辦。    │              │
└──┴────┴────┴────┴──────┴─────┴──────┴─────┴───────┘
